---
title: "Implementando ICs"
author: "Manuel Severino da Silva Neto"
output:
  html_notebook:
    fig_width: 7
    theme: readable
    toc: yes
    toc_float: yes
  html_document:
    theme: readable
    df_print: paged
    toc: yes
---

```{r setup, include=FALSE, message=FALSE}
knitr::opts_chunk$set(echo = TRUE)
library(tidyverse)
library(boot)
theme_set(theme_bw())
```

## Os dados

```{r}
set.seed(12345)

lastfm = read_csv(here::here("data/experimento-lastfm.csv"), 
                  col_types = cols(.default = col_double(), 
                                   user = col_character()))

lastfm = lastfm %>% 
  sample_n(300) %>% 
  select(news, old, mediana_pop)

glimpse(lastfm)
```

## Proporção de artistas novos e popularidade

Utilizaremos ICs para estimar duas métricas sobre os usuários do LastFM em geral durante um período de 6 meses. Em ambos os casos faremos isso a partir de uma amostra de 300 usuários. As duas métricas são: 

1. Qual a proporção de novos artistas em geral escutada por usuários?
2. Para os usuários que gostam de música muito pop (mediana_pop > 5), qual a correlação entre a popularidade mediana dos artistas escutado e a proporção dos artistas escutados que eram novos. 

Crie intervalos com 95% de confiança.


# Questão 1

Nesta primeira sessão é calculado o valor para a proporção novos artistas em geral escutada por usuários

```{r}

#calculo da proporção
lastfm = lastfm %>%
   mutate(proporcao = (news / (news + old)) * 100) 

lastfm %>%
    summarise(media_prop = mean(proporcao), dp_prop = sd(proporcao))

funcao_theta_proporcao = function(df) {
  df %>%
    pull(proporcao) %>%
    mean()
}

theta_c_proporcao = funcao_theta_proporcao(lastfm)

```

Na sessão abaixo é executada a coleta das 4000 reamostras e calculado a proporção para cada uma delas. Ao fim, é exibido gráficos com a distribuições das proporções nas reamostras.

```{r}

### Bootstrap para cada amostra
repeticoes = 4000 # pelo menos 2000, mas mais não faz mal.

um_bootstrap_proporcao <- function(df){
  boot_x <- sample_n(df,           # amostre dos dados
                   size = NROW(news), # tamanho igual ao recebido
                   replace = TRUE) # aqui é o bootstrap
  return(funcao_theta_proporcao(boot_x))
}

set.seed(1212)

# A REAMOSTRAGEM PARA PROPORCAO
reamostragens_proporcao = tibble(i = 1:repeticoes) %>% 
  mutate(theta_c_s_proporcao = map(i, ~ um_bootstrap_proporcao(lastfm))) %>% 
  unnest(theta_c_s_proporcao)

reamostragens_proporcao %>%
  ggplot(aes(x = theta_c_s_proporcao)) +
  geom_histogram(binwidth = .5,
                 colour = "darkorange",
                 fill = "white") +
    ggtitle("Proporção de novos artistas em geral escutada por usuários") +  # for the main title
    xlab("Theta C S para a proporção") +  # for the x axis label
    ylab("Número de ocorrências") # for the y axis label

reamostragens_proporcao %>%
  ggplot(aes(x = theta_c_s_proporcao - theta_c_proporcao)) +
  geom_histogram(binwidth = 1,
                 colour = "darkblue",
                 fill = "white") +
        xlab("Theta C S - Theta C") +  # for the x axis label
        ylab("Número de ocorrências") # for the y axis label

```

Nesta sessão é calculado os erros inferiores e superiores, além do calculo do intervalo de confiança.

```{r}
intervalo = reamostragens_proporcao %>% 
  mutate(error = theta_c_s_proporcao - theta_c_proporcao) %>% 
  summarise(erro_inf = quantile(error, .025), 
            erro_sup = quantile(error, .975))

intervalo = intervalo %>% 
  mutate(valor_inf = theta_c_proporcao + erro_inf, 
         valor_sup = theta_c_proporcao + erro_sup)
intervalo
```


    A proporção de novos artistas em geral escutada por usuários tem uma média de 24.04283, para um desvio padrão de 10.48967, com N = 4000. Os gráficos nos mostram que para um total de 4000 repetições, o valor 24 para a variável proporção possui o maior número de ocorrências, e valores próximos a 24 possuem também elevados números de ocorrências.

Por fim, nesta ultima sessão referente a Questão 1 é realizado o bootstrap usando a biblioteca 'boot'com o objetivo de comparar com os cálculos realizados anteriormente. 

```{r}
set.seed(1)
funcao_theta_proporcao = function(df, i) {
    df %>%
        slice(i) %>%
        pull(proporcao) %>%
        mean()
}
booted <- boot(data = lastfm,
               statistic = funcao_theta_proporcao,
               R = 4000)
intervalo_calc <- boot.ci(booted, conf=.95, type="bca")
intervalo_calc
```

    Os resultados concordam até a primeira casa decimal. Alguma diferença é esperada porque as reamostras são escolhidas randomicamente. De qualquer forma, o resultado é o mesmo: com 95% de confiança, podemos dizer que a proporção de novos artistas escutados pelos usuários no período selecionado está entre 23% e 25.5%.


Os resultados da sessão anterior são exibidos no gráfico abaixo.

```{r}

ggplot() +
  geom_rect(
    data = intervalo,
    aes(xmin = valor_inf, xmax = valor_sup),
    ymin = -Inf,
    ymax = Inf,
    fill = "gold",
    alpha = .25
  ) +
  geom_histogram(
    data = reamostragens_proporcao,
    aes(theta_c_s_proporcao),
    binwidth = .5,
    fill = "white",
    colour = "darkgrey"
  ) +
  geom_vline(xintercept = theta_c_proporcao, color = "dark green") +
  labs(title = expression("Proporção de novos artistas")) + 
  xlab("Theta C S") +  # for the x axis label
  ylab("Número de ocorrências") # for the y axis label

```



# Questão 2


Nesta primeira sessão é calculado o valor para a correlação entre a popularidade mediana dos artistas escutados e a proporção dos artistas escutados que eram novos para um total de 4000 repetições. Em seguida, é calculado a margem de erro e o intervalo de confiança.


```{r}
lastfm_pop = lastfm %>% 
    filter(mediana_pop > 5)

sample_cor = function() {
    sample = lastfm_pop %>% 
        sample_n(NROW(lastfm_pop), replace = TRUE)
    return(cor(x = sample$mediana_pop, y = sample$proporcao, method = "pearson"))
}

theta_c_correlacao = sample_cor()

samples = tibble(i = 1:repeticoes) %>% 
    mutate(theta_c_s_correlacao = map_dbl(i, ~ sample_cor()))

intervalo = samples %>% 
    mutate(error = theta_c_s_correlacao - theta_c_correlacao) %>% 
    summarise(erro_inf = quantile(error, .025), 
            erro_sup = quantile(error, .975),
            media = mean(theta_c_s_correlacao),
            des_padrao = sd(theta_c_s_correlacao)
            )

intervalo = intervalo %>% 
  mutate(valor_inf = theta_c_correlacao + erro_inf, 
         valor_sup = theta_c_correlacao + erro_sup)
intervalo

```
    
        Em média, a popularidade não possui uma associação implícita com a proporão de novos artistas. A correlação entre essas duas variáveis possui, para as reamostras, possui valores de média  = -0.05639989, desv. padrão 0.06301995 e N = 4000, para um intervalo de confiança de [-0.1808064, 0.06617983 ].
    
Abaixo é realizado o bootstrap usando a biblioteca 'boot' com o objetivo de comparar com os cálculos realizados anteriormente.

```{r}
set.seed(12345)
funcao_theta_correlacao = function(df,i) {
  df <- df %>%
    slice(i) 
  
  cor(df$mediana_pop, df$proporcao, method = "pearson")
}
booted <- boot(data = lastfm_pop, 
               statistic = funcao_theta_correlacao, 
               R = 4000)
intervalo_calc = boot.ci(booted, 
          conf = .95,
          type = "bca")

intervalo_calc
```
    
        Os resultados concordam até a segunda casa decimal. Alguma diferença é esperada porque as reamostras são escolhidas randomicamente. De qualquer forma, o resultado é o mesmo: com 95% de confiança, podemos dizer que a Correlaão ente Proporção de novos artistas e a popularidade mediana dos artistas escutados está entre -0.18 e 0.06.
    

O gráfico de dispersão abaixo mostra a mediana da popularidade vs proporção de artistas novos e serve para confirmar o que foi calculado anteriormente.  


```{r}
lastfm_pop %>% 
    ggplot(aes(x = mediana_pop, y = proporcao)) +
    geom_point() + 
    labs(title = expression("Correlaão ente Proporção de novos artistas\n e a popularidade mediana dos artistas escutados")) + 
    xlab("Mediana Pop") +  # for the x axis label
    ylab("Proporção geral de novos artistas") # for the y axis label
```



